vi: Tính năng kiểm soát mùi: Kiểm soát mùi kháng khuẩn; Khử mùi; Kiểm soát mùi bằng enzyme; Khử mùi nấm mốc/ẩm mốc; Không có; Chất trung hòa mùi; Khử mùi thú cưng; Khử mùi khói; Khác
ro-RO: Caracteristici de control al mirosurilor: Control antimicrobian al mirosurilor; Deodorizant; Control pe bază de enzime al mirosurilor; Eliminarea mirosului de mucegai; Fără; Neutralizator de mirosuri; Eliminarea mirosului de animale de companie; Eliminarea mirosului de fum; Altele
sv: Funktioner för luktkontroll: Antimikrobiell luktkontroll; Luktborttagande; Enzymbaserad luktkontroll; Borttagning av mögel-/unken lukt; Ingen; Luktneutraliserare; Borttagning av husdjurslukt; Borttagning av röklukt; Övrigt
nl: Geurcontrole kenmerken: Antimicrobiële geurbestrijding; Ontgeurend; Geurbestrijding op enzymbasis; Verwijdering van schimmel-/muffe geur; Geen; Geurneutralisator; Verwijdering van huisdiergeur; Verwijdering van rooklucht; Overig
zh-CN: 除臭功能: 抗菌除臭; 除臭; 酶解异味控制; 去除霉味; 无; 异味中和剂; 去除宠物异味; 去除烟味; 其他
nb: Luktkontrollfunksjoner: Antimikrobiell luktkontroll; Deodoriserende; Enzymbasert luktkontroll; Fjerning av mugg-/innestengt lukt; Ingen; Luktnøytraliserende; Fjerning av kjæledyrlukt; Fjerning av røyklukt; Annet
sk-SK: Funkcie neutralizácie zápachu: Antimikrobiálna kontrola pachu; Deodoračné; Kontrola pachu na báze enzýmov; Odstránenie zápachu plesní/stuchliny; Žiadne; Neutralizátor pachu; Odstránenie pachu zvierat; Odstránenie pachu dymu; Iné
da: Lugtkontrolfunktioner: Antimikrobiel lugtkontrol; Deodoriserende; Enzymbaseret lugtkontrol; Fjernelse af mug-/jordslået lugt; Ingen; Lugtneutraliserende; Fjernelse af lugt fra kæledyr; Fjernelse af røglugt; Andet
ko: 냄새 제어 기능: 항균 악취 제어; 탈취; 효소 기반 악취 제어; 곰팡이/퀴퀴한 냄새 제거; 없음; 악취 중화제; 반려동물 냄새 제거; 담배 냄새 제거; 기타
th: คุณสมบัติควบคุมกลิ่น: ควบคุมกลิ่นด้วยสารต้านจุลชีพ; ดับกลิ่น; ควบคุมกลิ่นด้วยเอนไซม์; ขจัดกลิ่นอับ/เชื้อรา; ไม่มี; สารกำจัดกลิ่น; ขจัดกลิ่นสัตว์เลี้ยง; ขจัดกลิ่นควัน; อื่นๆ
lt-LT: Kvapo kontrolės funkcijos: Antimikrobinė kvapų kontrolė; Dezodoruojantis; Fermentinė kvapų kontrolė; Pelėsio / drėgmės kvapo šalinimas; Nėra; Kvapų neutralizatorius; Gyvūnų kvapo šalinimas; Dūmų kvapo šalinimas; Kita
fr: Fonctions de contrôle des odeurs: Contrôle des odeurs antimicrobien; Désodorisant; Contrôle des odeurs à base d'enzymes; Élimination des odeurs de moisi/d'humidité; Aucun; Neutralisateur d'odeurs; Élimination des odeurs d'animaux; Élimination des odeurs de fumée; Autre
ja: 消臭機能: 抗菌防臭; 脱臭; 酵素ベース防臭; カビ/カビ臭除去; なし; 臭い中和; ペット臭除去; タバコ臭除去; その他
el: Χαρακτηριστικά ελέγχου οσμών: Αντιμικροβιακός έλεγχος οσμών; Αποσμητικό; Έλεγχος οσμών με βάση ένζυμα; Αφαίρεση οσμής μούχλας/κλεισούρας; Κανένα; Εξουδετερωτικό οσμών; Αφαίρεση οσμών κατοικιδίων; Αφαίρεση οσμής καπνού; Άλλο
de: Geruchskontrollfunktionen: Antimikrobielle Geruchskontrolle; Desodorierend; Enzymbasierte Geruchskontrolle; Entfernung von Moder-/Schimmelgeruch; Keine; Geruchsneutralisierer; Entfernung von Haustiergeruch; Rauchgeruchsentfernung; Andere
cs: Vlastnosti omezující zápach: Antimikrobiální kontrola zápachu; Deodorační; Enzymatická kontrola zápachu; Odstranění pachu plísně/zatuchliny; Žádné; Neutralizátor zápachu; Odstranění zvířecího pachu; Odstranění pachu kouře; Ostatní
it: Funzionalità di controllo degli odori: Controllo degli odori antimicrobico; Deodorante; Controllo degli odori a base di enzimi; Rimozione odore di muffa/stantio; Nessuno; Neutralizzatore di odori; Rimozione odori di animali domestici; Rimozione odore di fumo; Altro
hr-HR: Značajke kontrole mirisa: Antimikrobna kontrola neugodnih mirisa; Dezodorirajuće; Kontrola mirisa na bazi enzima; Uklanjanje mirisa plijesni / ustajalosti; Nema; Neutralizator mirisa; Uklanjanje mirisa kućnih ljubimaca; Uklanjanje mirisa dima; Ostalo
pt-BR: Controle de odor recursos: Controle de odor antimicrobiano; Desodorizante; Controle de odor à base de enzimas; Remoção de odor de mofo/bolor; Nenhum; Neutralizador de odores; Remoção de odor de animais de estimação; Remoção de odor de fumaça; Outro
zh-TW: 除臭特色: 抗菌除臭; 去味; 酵素除臭; 去除霉味; 無; 異味中和劑; 去除寵物異味; 去除煙味; 其他
sl-SI: Lastnosti nadzora vonjav: Protimikrobni nadzor vonja; Odstranjevanje vonjav; Nadzor vonja na osnovi encimov; Odstranjevanje vonja po plesni/zatohlosti; Brez; Nevtralizator vonjav; Odstranjevanje vonja po hišnih ljubljenčkih; Odstranjevanje vonja po dimu; Drugo
bg-BG: Функции за контрол на миризмата: Антимикробен контрол на миризмите; Дезодориране; Ензимен контрол на миризмите; Премахване на миризма на мухъл/застояло; Няма; Неутрализатор на миризми; Премахване на миризми от домашни любимци; Премахване на миризма на дим; Друго
fi: Hajun hallintaominaisuudet: Antimikrobinen hajunhallinta; Hajuja poistava; Entsyymipohjainen hajunhallinta; Homeen / tunkkaisen hajun poisto; Ei mitään; Hajun neutraloija; Lemmikkieläinten hajujen poisto; Savun hajun poisto; Muu
tr: Koku kontrol özellikleri: Antimikrobiyal koku kontrolü; Koku giderici; Enzim bazlı koku kontrolü; Küf/rutubet kokusu giderme; Yok; Koku nötrleştirici; Evcil hayvan kokusu giderme; Duman kokusu giderme; Diğer
ru: Особенности контроля запаха: Антимикробный контроль запаха; Дезодорирование; Энзимный контроль запаха; Удаление запаха плесени / сырости; Нет; Нейтрализатор запаха; Удаление запаха от животных; Удаление запаха дыма; Другое
hu: Szagsemlegesítő funkciók: Antimikrobiális szagszabályozás; Szagtalanító; Enzimes szagszabályozás; Penész- / dohszageltávolító; Nincs; Szagsemlegesítő; Kisállatszag-eltávolító; Füstszageltávolító; Egyéb
es: Características de control de olores: Control de olores antimicrobiano; Desodorante; Control de olores a base de enzimas; Eliminación de olor a moho/humedad; Ninguno; Neutralizador de olores; Eliminación de olores de mascotas; Eliminación de olor a humo; Otro
en: Odor control features: Antimicrobial odor control; Deodorizing; Enzyme-based odor control; Mildew/musty odor removal; None; Odor neutralizer; Pet odor removal; Smoke odor removal; Other
pt-PT: Recursos de controlo de odores: Controlo de odores antimicrobiano; Desodorizante; Controlo de odores à base de enzimas; Remoção de odor a mofo; Nenhum; Neutralizador de odores; Remoção de odor a animais; Remoção de odor a fumo; Outra
pl: Cechy kontroli zapachu: Antybakteryjna kontrola zapachu; Dezodoryzujące; Enzymatyczna kontrola zapachu; Usuwanie zapachu pleśni/stęchlizny; Brak; Neutralizator zapachu; Usuwanie zapachu zwierząt; Usuwanie zapachu dymu; Inne